【裁判字號】    98,審訴,105
【裁判日期】    980429
【裁判案由】    違反槍砲彈藥刀械管制條例等
【裁判全文】
臺灣士林地方法院刑事判決             98年度審訴字第105號
公  訴  人  臺灣士林地方法院檢察署檢察官
被      告  丙○○
指定辯護人  本院公設辯護人  甲○○
上列被告因違反槍砲彈藥刀械管制條例案件，經檢察官提起公訴
（97年度偵字第14793號），本院判決如下：
    主  文
丙○○未經許可，持有可發射子彈具有殺傷力之改造手槍，處有
期徒刑壹年捌月，併科罰金新臺幣伍萬元，罰金如易服勞役以新
臺幣壹仟元折算壹日。扣案仿FN廠半自動手槍換裝土造金屬槍管
之改造手槍壹枝（含彈匣底座壹個、槍管彈簧壹條、槍管螺帽壹
個，槍枝管制編號：0000000000號）均沒收。又以加害生命之事
，恐嚇他人致生危害於安全，處有期徒刑肆月。應執行有期徒刑
壹年拾月，併科罰金新臺幣伍萬元，罰金如易服勞役以新臺幣壹
仟元折算壹日；緩刑肆年；扣案仿FN廠半自動手槍換裝土造金屬
槍管之改造手槍壹枝（含彈匣底座壹個、槍管彈簧壹條、槍管螺
帽壹個，槍枝管制編號：0000000000號）均沒收。
    事  實
一、丙○○為中國大陸地區人民，並為乙○○（另經檢察官為不
    起訴處分）之配偶，丙○○明知未經許可不得持有可發射子
    彈具有殺傷力之改造手槍，竟因擔心乙○○會持其與外遇對
    象詹萬清（另由檢察官偵查中）之錄音內容向法院訴請離婚
    而遭遣返回大陸地區，而於民國97年11月4 日凌晨某時許，
    搭乘計程車至臺北市○○區○○路2 段372 巷14弄3 號1 樓
    詹萬清住處，由詹萬清交付可發射子彈具有殺傷力之仿FN半
    自動手槍換裝土造金屬槍管之改造手槍1 枝（槍枝管制編號
    ：0000000000號），並將上開改造手槍置於藍色CD盒內持有
    之，續基於恐嚇之犯意，於同日凌晨4 時40分許，返回臺北
    市士林區○○○路90巷17號2 樓住處，拿出上開改造手槍指
    著乙○○，恐嚇稱：「你把錄音筆給我，我就放過你」等語
    ，致乙○○心生畏懼，上前欲將上開改造手槍搶下，在2 人
    拉扯之際，該改造手槍之槍管彈簧1 條、槍管螺帽1 個及槍
    匣底座1 個因而鬆脫掉落地面，乙○○乃報警處理，當場扣
    得上開改造手槍1 枝及鬆脫之槍管彈簧1 條、槍管螺帽1 個
    及槍匣底座1 個。嗣丙○○於檢察官97年12月17日偵訊時，
    主動供出上開槍枝來源，警方並因而循線查獲詹萬清。
二、案經臺北市政府警察局士林分局報告臺灣士林地方法院檢察
    署檢察官偵查起訴。
    理  由
壹、證據能力部分：
一、內政部警政署刑事警察局97年11月20日刑鑑字第0970173709
    號槍彈鑑定書固屬被告以外之人於審判外之書面陳述，惟上
    開鑑定書係內政部警政署刑事警察局實施鑑定之人員依專業
    知識經驗就送鑑事項，於例行之公務中，機械性陳述其判斷
    意見，記載於鑑驗通知書上以為證明具有殺傷力之情形，且
    查無顯不可信之情況，是上開鑑定書之性質為公務員職務上
    製作之證明文書，依刑事訴訟法第159 條之4 第1 款規定，
    自有證據能力。
貳、實體部分：
一、上揭時、地被告持有上開改造手槍恐嚇被害人乙○○之犯罪
    事實，業據被告丙○○迭於檢察官偵查中及本院準備程序期
    日、審理中坦承不諱（參見第14793 號偵查卷第67至70頁，
    本院卷第23頁、第35至37頁），雖被告於本院審理中曾辯稱
    ：伊叫乙○○將錄音筆拿給伊時，並未拿槍出來對著乙○○
    云云，然被告確實於上開時、地，拿出上開改造手槍指著乙
    ○○，恐嚇稱：「你把錄音筆給我，我就放過你」之事實，
    業為被告於檢察官偵查中供承明確（參見第14793 號偵查卷
    第69頁），核與證人即被害人乙○○於警詢、檢察官偵查中
    所證述之情節相符（參見第14793 號偵查卷第6 至9 頁、第
    44至46頁、第69至70頁），並有上開具有殺傷力仿FN廠半自
    動換裝土造金屬槍管之改造手槍1 枝（含槍匣底座1 個、槍
    管彈簧1 條、槍管螺帽1 個，槍枝管制編號：0000000000號
    ）扣案可佐，而上開改造手槍經送內政部警政署刑事警察局
    以檢視法及性能檢驗法鑑驗後，結果略以：送鑑手槍1 枝（
    槍枝管制編號：0000000000號），認係改造手槍，由仿FN廠
    半自動手槍製造之槍枝，換裝土造金屬槍管而成，經檢視，
    其不具復進簧及槍管套；惟不影響其擊發功能，可供擊發適
    用子彈使用，認具殺傷力等情，有該局97年11月20日刑鑑字
    第0970173709號鑑定書1 份附卷可佐（參見第14793 號偵查
    卷第61至63頁）。從而，扣案上開改造手槍1 枝可發射子彈
    具有殺傷力，應甚明確。本案事證明確，被告犯行堪予認定
    ，均應依法論科。
二、核被告丙○○所為，係犯槍砲彈藥刀械管制條例第8 條第4
    項之未經許可持有可發射子彈具有殺傷力之改造手槍罪及刑
    法第305 條之恐嚇危害安全罪。按槍砲彈藥刀械管制條例第
    8 條第4 項前段規定：「犯本條例之罪，於偵查中或審判中
    自白，並供述全部槍砲、彈藥、刀械之來源及去向，因而查
    獲或因而防止重大危害治安事件之發生者，減輕或免除其刑
    。」依其犯罪形態，倘該槍砲、彈藥、刀械已經移轉持有，
    兼有來源及去向者，固應供述全部之來源及去向，始符合上
    開規定。但其犯罪行為，僅有來源而無去向，或僅有去向而
    無來源者，祇要供述全部來源，或全部去向，因而查獲或因
    而防止重大危害治安事件之發生時，即符合減輕或免除其刑
    之規定，並非謂該犯罪行為，必須兼有來源及去向，始有該
    條項之適用（最高法院95年度臺上字第5130號判決意旨參照
    ）。查本件被告持有槍枝經警查獲後，於97年12月17日檢察
    官偵訊時，自白並主動供出上開改造手槍來源，因而查獲該
    槍枝來源供給者為詹萬清，並為臺灣士林地方法院檢察署98
    年度偵字第1528號案件偵查中等情，有該次訊問筆錄1 份附
    卷（參見第14793 號偵查卷第67至68頁）及98年度偵字第15
    28號偵查卷可稽，雖詹萬清於該案檢察官偵查中矢口否認有
    提供上開改造手槍予被告丙○○之犯行，惟參之前開第1479
    3 號偵查卷第73至74頁所附被告提供之手機簡訊翻拍照片所
    示，被告所持有之上開改造手槍，係由門號00000000 00 號
    行動電話使用人所提供，而詹萬清於98年2 月10日98年度偵
    字第1528號案件檢察官偵訊時，自承係上開行動電話門號之
    使用人（參見第1528號偵查卷第7 頁），應甚明確，從而，
    被告於偵查中自白，並供出上開改造手槍來源，因而查獲來
    源供給者，自符合前開減免其刑之規定，乃依法就被告持有
    改造手槍部分減輕其刑。又被告所犯未經許可持有可發射子
    彈具有殺傷力之改造手槍罪及恐嚇危害安全罪之2 罪犯意個
    別，應分論併罰。爰審酌被告一時失慮，無視於法律之禁止
    ，於收取他人交付之上開具有殺傷力之改造手槍持以恐嚇丈
    夫，對於人身安全、社會治安所造成之危害非輕，惟念其犯
    後坦承犯行，態度良好，且係因身受憂鬱病症所擾，與丈夫
    感情不佳，始受他人煽動而為本件持有槍枝及恐嚇犯行，且
    被害人乙○○於本院審理中亦表示願意原諒被告，不予追究
    （參見本院卷第23頁），兼衡被告犯罪之動機、目的、手段
    ，及其目前仍有憂鬱、焦慮及自殺意念等症狀，尚在就醫治
    療中，有臺北市立聯合醫院陽明院區診斷證明書1 份附卷（
    參見本院卷第30頁）可佐等一切情狀，分別從輕量處如主文
    所示之刑，並就罰金部分諭知易服勞役之折算標準，並定其
    應執行刑，以示儆懲。
三、末查，又被告丙○○前未曾因故意犯罪受有期徒刑以上刑之
    宣告，有臺灣高等法院被告前案紀錄表在卷可按，其因一時
    失慮，致罹刑章，事後已坦承犯行，態度良好，並主動供出
    所持槍枝之來源，被害人乙○○亦表示願意原諒被告之犯行
    ，被告經此偵審程序及科刑宣告後，應當知所警惕，信無再
    犯之虞，本院參以上情，因認前開所宣告之刑以暫不執行為
    適當，爰依刑法第74條第1 項第1 款規定，併予宣告緩刑4
    年，以啟自新，並茲警惕。
四、扣案可發射子彈具有殺傷力之仿FN廠半自動換裝土造金屬槍
    管之改造手槍1 枝（含彈匣底座1 個、槍管彈簧1 條、槍管
    螺帽1 個，槍枝管制編號：0000000000號）為違禁物，應依
    刑法第38條第1 項第1 款規定宣告沒收。
據上論斷，應依刑事訴訟法第299 條第1 項前段，槍砲彈藥刀械
管制條例第8 條第4 項、第18條第4 項前段，刑法第11條、第30
5 條、第42條第3 項、第51條第5 款、第74條第1 項第1 款、第
38條第1 項第1 款，判決如主文。
本案經檢察官游儒倡到庭執行職務。
中    華    民    國    98    年    4    月     29    日
                  刑事第一庭審判長法  官  雷雯華
                                  法  官  周明鴻
                                  法  官  王沛雷
以上正本證明與原本無異。
如不服本判決，應於收受判決後10日內向本院提出上訴書狀，並
應敘述具體理由；其未敘述上訴理由者，應於上訴期間屆滿後20
日內向本院補提理由書（均須按他造當事人之人數附繕本）「切
勿逕送上級法院」。
                                  書記官  陳麗津
中    華    民    國    98    年    4    月     29    日
附錄本案論罪科刑法條全文：
槍砲彈藥刀械管制條例第8 條4 項
未經許可，持有、寄藏或意圖販賣而陳列第1 項所列槍枝者，處
3 年以上10年以下有期徒刑，併科新臺幣700 萬元以下罰金。
刑法第305條
以加害生命、身體、自由、名譽、財產之事，恐嚇他人致生危害
於安全者，處2 年以下有期徒刑、拘役或3 百元以下罰金。


司法院資訊處製作；財團法人民間司法改革基金會備份。
